Carlos Eduardo Rodrigues

04/02/1982 – 41 anos
Bairro Monte Castelo - Juiz de Fora/MG (Disponível para mudança)
(32) 99124-5484
carlosrodriguesjf@gmail.com
www.linkedin.com/in/carlosrodriguesjf/
github.com/carlosrodriguesjf

OBJETIVO

Atuar na área de Ciência de Dados | Análise de Dados | Automação de processos (RPA)

RESUMO PROFISSIONAL

Profissional com mais de 3 anos de experiência em Projetos de Instalações Elétricas, produção de planilhas e relatórios. Atualmente em transição de carreira para a área de Data Science e Automação de Processos (RPA). Trabalho com automatização de processos e realizo webscraping utilizando a linguagem Python. Sólido conhecimento em Excel, ferramentas de Data Science e linguagem R, o que me possibilita trabalhar com análise de dados e com algoritmos para prever cenários em vários campos de atuação. Atualmente como Analista de TI, desenvolvo projetos de automatização de processos, gerando ganho de produtividade e eficiência para o setor que trabalho. Conhecimento, também, em linguagem SQL e Metodologias Ágeis como OKR, Kanban e Scrum.

FORMAÇÃO ACADÊMICA

MBA em **Gestão de Projetos** - Centro Universitário Internacional - 2016 Graduação em **Engenharia Elétrica** - Universidade Federal de Juiz de Fora - 2013

IDIOMAS

Inglês avançado Espanhol intermediário

EXPERIÊNCIA PROFISSIONAL

Universidade Federal de Juiz de Fora – 07/2021 – atual

Analista de TI

- Responsável pela implementação de soluções de tecnologia capaz de ampliar a produtividade do setor;
- Elaboração de planilhas e dashboards para o gerenciamento dos processos de trabalho;
- Produção de relatórios de resultados do setor;
- Manutenção do site da Central de Atendimento da UFJF;
- Especificação, instalação e configuração de softwares e hardwares;
- Criação de scripts em Python para otimização e automatização de atividades diárias;
- Suporte técnico para equipamentos eletrônicos;
- Implementação de medidas tecnológicas para digitalização de processos durante a pandemia do COVID-19;
- Terceirizado pela empresa Village Administração e Serviços Eireli.

Universidade Federal de Juiz de Fora – 02/2014 – 01/2021 Técnico em Laboratório de Pesquisas

- Responsável pelo Laboratório de Atividades Experimentais do Núcleo de Estudos em Aquisição de Linguagem e Psicolinguística;
- Produção de planilhas para controle de processos e de aparelhos eletrônicos;
- Suporte a usuários na utilização de aparelhos eletrônicos como gravadores, câmeras e computadores;
- Manutenção da Homepage do grupo de pesquisas NEALP e da Faculdade de Letras da UFJF;
- Terceirizado pelas empresas ADCON Administração e Conservação LTDA e Terceiriza Serviços LTDA.

Projetista de Instalações Elétricas – 11/2012 – 08/2019

Autônomo

- Desenvolvimento de projetos elétricos de diversas complexidades no AutoCAD;
- Criação de diagramas, esquemáticos elétricos, layout e memorial descritivos de instalações;
- Definição de soluções técnicas com clientes, arquitetos ou instaladores;
- Elaboração de planilhas de desenvolvimento de projeto.

HTR Projetos e Consultoria LTDA – 03/2012 – 11/2012

Escritório de Projetos de Instalações Elétricas e Hidráulicas Estagiário

- Elaboração de projetos de instalações elétricas, telefonia, luminotécnica, cabeamento estruturado;
- Criação de planilhas para controle e registro de lista de materiais;
- Levantamento de materiais em campo, para adequação em projetos.

•

Votorantim Metais Zinco – 11/2006 – 11/2008

Estagiário

- Coleta de informações nas bases de dados para criação de gráficos mensais dos KPIs da empresa;
- Monitoramento dos Programas de Qualidade, Certificação ISO 9001 e auditoria do programa 5S;

CURSOS E QUALIFICAÇÕES

- Mestres da Automação 2.0 Dev Aprender 2023
- Pythonista Autodidata Dev Aprender 2023
- Visualização de Dados e Design de Dashboards Data Science Academy 2022
- Business Analytics Data Science Academy 2022
- Engenharia de Dados com Hadoop e Spark Data Science Academy 2022
- Power BI Avançado para Análise de Dados Data Science Academy 2022
- Machine Learning Data Science Academy 2021
- Big Data Real-Time Analytics com Python e Spark Data Science Academy 2021
- Big Data Analytics com R e Microsoft Azure Machine Learning Data Science Academy 2021
- Power BI Para Data Science Data Science Academy 2021
- Python Fundamentos para Análise de Dados Data Science Academy 2021
- Curso Excel Impressionador Hashtag Treinamentos 2021
- Curso SQL Completo Softblue 2020
- Metodologias Ágeis MindMaster 2020
- Certificação Lean Six Sigma Green Belt FM2S Treinamentos 2019